Inventaris van het archief van de Vereniging ter Veredeling van het Ambacht, 1892-1980
Nationaal Archief, Den Haag
Vereniging tot Veredeling van het Ambacht
Vereniging Veredeling Ambacht
1892-2004
1892-1980
I22245
4.50 meter; 147 inventarisnummers.
Normale geschreven, getypte en gedrukte documenten, geen bijzondere handschriften.
Nationaal Archief, Den Haag
Vereniging ter Veredeling van het ambacht, 1892-1974
Nederlands Comité voor nationale en internationale beroepenwedstrijden, 1946-1966
Nederlands Contactcentrum voor het beroepsonderwijs en de beroepsopleiding, 1960-1970
Cursusbureau bedrijfsleermeesters van het centraal orgaan van de landelijke opleidingsorganen van het bedrijfsleven, 1966-1972
Stichting tot Steun der Vereniging ter Veredeling van het Ambacht 1986-2004
De vereniging heeft voornamelijk tot doel het bevorderen van de vakbekwaamheid van het ambacht. Het archief bevat stukken betreffende opleiding en training in het ambachts- en beroepsonderwijs, zoals examenopgaven en cijferlijsten, daarnaast stukken betreffende nationale en internationale beroepenmanifestaties.
Archiefvorming
Geschiedenis van het archiefbeheer
De verwerving van het archief
Het archief is door schenking verworven.
2.19
Aanwijzingen voor de gebruiker
Openbaarheidsbeperkingen
Volledig openbaar.
Materiële beperkingen
Aanvraaginstructie
Openbare archiefstukken kunnen online worden aangevraagd en gereserveerd. U kunt dit ook via de terminals in de studiezaal van het Nationaal Archief doen. Om te kunnen reserveren dient u de volgende stappen te volgen:
U maakt een profiel aan op www.gahetna.nl, en logt vervolgens in
Via de archiefinventaris (alleen de beschrijvingen met rode nummers) selecteert u het gewenste archiefstuk door op de knop 'Reserveren' te klikken
In het volgende scherm geeft u aan op welke dag u het archiefstuk wilt inzien
Indien u zich bevindt in de studiezaal en een tafelnummer heeft ontvangen kunt u dit nummer vermelden. Als u geen tafelnummer heeft kunt u tafelnummer 777 laten staan
Vervolgens bevestigt u uw reservering door deze te versturen.
Verwant materiaal
Beschikbaarheid van kopieën
Beschrijving van de series en archiefbestanddelen
- HET ARCHIEF VAN DE VERENIGING TER VEREDELING VAN HET AMBACHT. 1892-1974, I.
  - Oude stukken. 1896-1954, A.
    - Circulaires van de commissie tot veredeling van het ambacht uit de Nederlandsche Maatschappij tot bevordering der Nijverheid en de Vereeniging "Arti et Industriae" inzake door deze commissie uitgeschreven examens., 1892-1893; 1
    - Statuten en huishoudelijk reglement, met wijzigingen., 1897-1934; 2
    - Stukken betreffende de financiële administratie., 1896-1954; 3-7
      - "Rekeningenboek", houdende jaarbalansen en lijsten van contributen. 1896-1903, 3
      - Kasboeken, houdende overzichten van bijdragen van leden en begunstigers. 1910-1954, 4-5
        Beide boeken zijn ernstig door water aangetast.
        - 1910-1917, 4
        - 1929-1954, 5
      - Ingekomen brieven betreffende legaten en stopzetting van subsidies. 1925-1928, 6
      - Stukken betreffende de verrekening van aangeschaft materiaal. 1928-1936, 7
    - Stukken betreffende examens., 1900-1950; 8-14
      - Stukken betreffende de opzet van examens. 1900-1937, 8
      - Vragenlijst en examenopgaven. z.j. (ca. 1910-1950), 9
      - Cijferlijsten van examens. 1910-1944, 10-11
        - 1910-1931, 10
        - 1932-1944, 11
          Om administratieve redenen zijn de cijferlijsten over de periode na 1944 nog niet door de vereniging overgedragen.
      - Exemplaren van diploma's. 1926-1931 en z.j, 12
      - Stukken betreffende een enquête onder gediplomeerden over de effecten van hun diploma op hun loopbaan. 1927, 13
      - Puntenlijsten van individuele examinandi, met ontwerpen. 1929 en z.j. (na 1930), 14
    - Stukken betreffende bestuursvergaderingen., 1927-1939; 15-18
      - Correspondentie inzake vergaderingen. 1927-1931, 15
      - Notulen van hoofdbestuursvergaderingen. 1931-1952, 16-17
        - Eerste deel, 16
        - Tweede deel, 17
      - Correspondentie over "de nieuwe richting van de V.V.A.". 1934-1939, 18
    - Brochures, houdende uiteenzetting over de doelstelling van de vereniging en verzoeken om financiële ondersteuning., 1928-1930; 19
    - Statistische opgaven van werkzaamheden van de V.V.A., 1930, 1944; 20
    - Exemplaren van door de vereniging gedrukte briefkaarten., Z.j; 21
  - Ongerubriceerde na-oorlogse stukken. 1946-1966, B.
    - Notulen van algemene vergaderingen., 1954-1964; 22
    - Notulen van vergaderingen van het hoofdbestuur., 1954-1964; 23
    - Notulen van vergaderingen van het dagelijks bestuur., 1954-1964; 24
    - Exemplaar van het maandblad "Ambacht", uitgegeven bij gelegenheid van het vijftigjarig bestaan van de vereniging., 1947; 25
    - Lijsten van leden en subsidianten., 1956-1962; 26
    - Kasstukken., 1959-1963; 27
    - Examenopgaven, 1931-1963: afschriften., 28
    - Affiches, houdende aankondigingen van examen., 1946-1954 en z.j; 29
      Sommige affiches konden wegens vervilting niet worden opengevouwen.
    - Stukken betreffende de oprichting van een stichting tot steun aan de Vereniging ter Veredeling van het Ambacht, 1950-1962; 30
    - Correspondentie met de Stichting Vakopleiding voor Smeden, Constructie- en Machinebedrijven (Smecoma) in Utrecht, 1956-1963; 31
    - Examenoverzichten., 1966; 32
    - Stukken betreffende voorstellen tot de oprichting van een Instituut voor het Ambacht (Technologisch instituut)., 1945-1950; 33
      Het dossier is gedeeltelijk sterk vervilt.
  - Gerubriceerde stukken. 1962-1974, C.
    - Dossier 1-3. Stukken betreffende examens timmeren en metselen., 1963-1970; 34
    - Dossier 7. Stukken betreffende contribuanten en financiële aangelegenheden., 1968-1970; 35
    - Dossier 16. Stukken betreffende examens in het algemeen., 1969-1971; 36
    - Dossier 11. Stukken betreffende examens fijnmetaalbewerker., 1965-1971; 37
    - Dossier 12. Stukken betreffende examens gezel machinebankwerker., 1965; 38
    - Dossier 13. Stukken betreffende examens meester modelmaken., 1965-1966; 39
    - Dossier 14. Stukken betreffende examens gezel fijnmetaalbewerken., 1965-1967; 40
    - Dossier 15. Stukken betreffende de opleiding ondergrondse bankbewerker., 1965; 41
    - Dossier 10. Stukken betreffende "metaalvakken algemeen"., 1966-1967; 42
    - Dossier 20. Correspondentie met de Stichting Vakopleiding Bouwbedrijf., 1968-1971; 43
    - Dossier 21. Ingekomen Bemetel-Berichten, orgaan van de stichting Bedrijfsopleiding Metaal en Electronische Industrie., 1969; 44
    - Dossier 22. Ingekomen stukken van de Stichting Vakopleiding voor Smeden, Constructie- en Machinebedrijven (Smecoma)., 1968-1971; 45
    - Dossier. 23. Ingekomen stukken van de Vereniging tot Bevordering van Electrotechnisch Vakonderwijs (S.E.V.) in Nederland., 1965-1968; 46
    - Dossier 28. Ingekomen stukken van de Stichting Vakopleiding voor het Automobiel-Motorrijwiel- en Aanverwant Bedrijf (V.A.M.)., 1965-1967; 47
    - Dossier 33. Verslagen van vergaderingen van de examencommissies metaalvakken van de V.V.A., 1968-1973; 48
    - Dossier 33. Verslagen van vergaderingen van subcommissies en contactcommissies van de examencommissies metaalvakken., 1967-1974; 49
    - Dossier 33. Notulen van vergaderingen van de Vereniging ter Veredeling van het Ambacht., 1967-1971; 50
    - Dossier 34. Overzicht van geïnde examengelden., 1967, 1968; 51
    - Dossier 45. Stukken betreffende Examens Radio-hulpmonteur van de S.E.V., 1967-1968; 52
      Vergelijk lijstnummer 46.
    - Dossier 53. Stukken betreffende aankondigingen van examens., 1968; 53
    - Dossier 54. Documentatie inzake onderwijswetgeving., 1965-1966; 54
    - Dossier 56. Convocaties voor besprekingen van examencommissies., 1966-1968; 55
    - Dossier 61. Jaarverslagen., 1961-1971; 56
    - Dossier 63. Exemplaar van de statuten., 1956; 57
    - Dossier 64. Stukken betreffende subsidie-aanvragen., 1964-1968; 58
    - Dossier 67. Stukken betreffende kantoor- en personeelsaangelegenheden., 1964-1968; 59
    - Dossier 68. Stukken betreffende bestuursvergaderingen., 1966-1968; 60
    - Dossier 69. Stukken betreffende de "Stichting tot Steun van de Veredeling van het Ambacht"., 1962-1967; 61
    - Dossier 71. Stukken betreffende de vaststelling van exameneisen., 1965-1968; 62
    - Dossier 78. Stukken betreffende externe relaties: gelukwensen, betuigingen van deelneming, etc., 1965-1968; 63
    - Dossier 207. Stukken betreffende examens lifttechniek., 1965-1968; 64
    - Dossier 222. Ingekomen Bemetel-berichten., 1965-1968; 65
    - Nader aangetroffen oudere stukken., 1950-1964; 66-70
      - Correspondentie met Philips' Avondtechnicum. 1959-1964, 66
      - Notulen van vergaderingen. 1955-1962, 67
      - Examenstatistieken. 1953-1956, 68
      - Kasstukken van de Stichting tot Steun van de Veredeling van het Ambacht. 1950-1958, 69
      - Tekeningen van examenwerkstukken. z.j, 70
- HET ARCHIEF VAN HET NEDERLANDS COMITÉ VOOR NATIONALE EN INTERNATIONALE BEROEPENWEDSTRIJDEN. 1962-1973, II.
  - Dossier 601. Algemene Correspondentie (diversen), 1964-1968; 71
  - Dossier 602. Stukken betreffende nationale beroepenmanifestaties., 1963-1968; 72-77
    - 1963, 72
    - 1964, 73
    - 1965, 74
    - 1966, 75
    - 1967, 76
    - 1968, 77
  - Dossier 603. Stukken betreffende internationale beroepenmanifestaties., 1963-1967; 78-86
    - 1963, 78
    - 1964, 79
    - 1965: algemeen., 80
    - 1965: manifestatie in Madrid., 81
    - 1965: manifestatie in Glasgow., 82
    - Correspondentie 1965-1966, 83-84
      - Eerste gedeelte, 83
      - Tweede gedeelte, 84
    - Diploma's en invitaties voor de manifestatie in Nederland. 1966, 85
    - 1967, 86
  - Dossier 604. Correspondentie over financiële bijdragen., 1964-1968; 87
  - Dossier 605. Correspondentie over "te betalen rekeningen" en omslagen bij deficits van de manifestaties., 1965-1968; 88
  - Dossier 607. "Jurymanifestatië., 1966; 89
  - Dossier 608. Stukken betreffende het comité van aanbeveling., 1965-1967; 90
  - Dossier 609. "Pers en publiciteit"., 1964-1968; 91
  - Dossier 610. Convocaten., 1968; 92
  - Dossier 603. Stukken betreffende internationale manifestaties., 1967; 93
  - Dossier 611. Notulen van vergaderingen van het comité., 1962-1971; 94-96
    - 1962-1965, 94
    - 1966-1968, 95
    - 1967-1971, 96
  - Dossier 612. Notulen van vergaderingen van het internationale comité., 1965-1967; 97
  - Dossier 613. Stukken betreffende "stands voor manifestaties"., 1964-1966; 98
  - Dossier 614. Stukken betreffende uitnodigingen., 1964-1966; 99
  - Dossiers 615-644. Stukken inzake manifestaties, geordend per vakbekwaamheid., 1964-1966; 100
  - Stukken betreffende de internationale beroepenmanifestatie in Nederland., 1966; 101-110
    - Dossier 650. Organisatie in het algemeen., 101
    - Dossier 655. Commissies internationale wedstrijden., 102
    - Dossier 656. Tolken., 103
    - Dossier 657. Internationale jury., 104
    - Dossier 658. Excursies., 105
    - Dossier 659. Programma's., 106
    - Dossiers 663-686. Bijzondere verrichtingen per vakgebied., 107
    - Dossier 691. Machines voor wedstrijden., 108
    - Dossier 692. De vervaardiging en verspreiding van een film over de manifestaties., 109
    - Dossier 695, Afvaardiging van de manifestatie naar Koninginnedag, 30 april 1966, 110
  - Kranteknipsels., 111
  - Dossier 51. Stukken betreffende de nationale beroepenmanifestatie., 1971-1972; 112
  - Dossier 52. Stukken betreffende internationale beroepenmanifestaties., 1968-1973; 113-115
    - 1968-1970, 113
    - 1971-1972, 114
    - 1973, 115
  - Dossier 57. Stukken betreffende een internationale beroepenmanifestatie in Japan., 1969-1970; 116
  - Dossier 67. Stukken betreffende een internationale beroepenmanifestatie in Brussel., 1968-1969; 117
- HET ARCHIEF VAN DE STICHTING NEDERLANDS CONTACTENCENTRUM VOOR HET BEROEPSONDERWIJS EN DE BEROEPSOPLEIDING. 1960-1970, III.
  - Algemene Correspondentie., 1962-1965; 118
  - Archief van de commissie van Uitvoering., 1962-1963; 119
  - Archief van de commissie van Voorbereiding., 1962-1963; 120
  - Doorslagen van uitgaande stukken., 1960-1965; 121
  - Notulen van bestuursvergaderingen., 1967-1969; 122
  - Stukken betreffende fellowships, per toekennend land geordend., 1962-1963; 123
  - Stukken betreffende een Europees Studiecongres in Eindhoven., Mei 1962; 124
  - Stukken betreffende Europese studiecongressen., 1964-1966; 125
  - Correspondentie met het Institut Européen pour la Formation Professionelle., 1962-1970; 126-128
    - 1962-1965, 126
    - 1966-1968, 127
    - 1969-1970, 128
  - Stukken betreffende fellowships., 1965-1968; 129
  - Vergaderstukken., 1967; 130
- HET ARCHIEF VAN HET CURSUSBUREAU BEDRIJFSLEERMEESTERS VAN HET CENTRAAL ORGAAN VAN DE LANDELIJKE OPLEIDINGSORGANEN VAN HET BEDRIJFSLEVEN. 1966-1972, IV.
  - Diverse correspondentie-dossiers., 1966-1972; 131-136
    - 1966-1968, 131
    - 1968-1969, 132
    - 1969-1972, 133
    - 1970, 134
    - 1971, 135
    - 1969, 136
  - Overzichten van cursussen met enquêteformulieren over, 1966 en 1967, 1969; 137
- VARIA. 1962-1980, V.
  - Examenopgaven van de Vereniging ter Veredeling van het Ambacht, 1966; 138
  - Stukken betreffende de deelneming van de Vereniging ter Veredeling van het Ambacht aan de eerste Europese beroepsvergelijkingen., 1969; 139
  - Stukken betreffende diverse V.V.A.-examens (Dossiers 203-206)., 1965; 140
  - Syllabus van een cursus Bedrijfsmeesters., 1968; 141
  - Algemene correspondentie van het Nederlands Comité voor Nationale en Internationale Beroepenwedstrijden., 1962; 142
  - "De ondernemersfunctie en het ambacht". Verslag van een onderzoek naar de onderwerpen die van belang zijn voor ondernemersopleidingen. Mededeling van het Hoofdbedrijfschap Ambachten., 1971; 143
  - "Kroniek van het Ambacht/klein- en middenbedrijf". Tijdschrift., 1962-1980; 144-146
    De jaargangen tot en met 1970 zijn onvolledig.
    - 1962-1973, 144
    - 1974-1979, 145
    - 1980, 146
  - Offsetplaten van te verspreiden formulieren., z.j; 147
- HET ARCHIEF VAN DE STICHTING TOT STEUN DER VERENIGING TER VEREDELING VAN HET AMBACHT. 1986-2004, VI.
  Per 30 juni 2004 is de Stichting tot Steun der Vereniging tot Veredeling van het Ambacht ontbonden. Dien ten gevolge is ook de Vereniging tot Veredeling van het Ambacht ontbonden.
  - Afschrift van een akte van statutenwijziging betreffende Stichting tot Steun der Vereniging ter Veredeling van het Ambacht, 1986 nov 5; 148; 1 stuk
  - Jaarrekeningen 1983-1993, 1987-1994; 149; 1 omslag
  - Financieel verslag 1994-30 juni 2004 tevens liquidatiebalans met begeleidende brief van dhr. A. de Ruyter, 150; 1 omslag
  - Stukken betreffende de afwikkeling van de liquidatie van de Vereniging tot Veredeling van het Ambacht en de Stichting tot Steun der Vereniging tot Veredeling van het Ambacht, 1993-2001; 151; 1 omslag
  - Kopieën van stukken verzonden aan de Kamer van Koophandel Amsterdam inzake de ontbinding van de Stichting tot Steun der Vereniging tot Veredeling van het Ambacht, 2004; 152; 1 omslag